【裁判字號】    92,易,2405
【裁判日期】    921210
【裁判案由】    竊盜
【裁判全文】
臺灣板橋地方法院刑事判決                        九十二年度易字第二四○五號
    公  訴  人  臺灣板橋地方法院檢察署檢察官
    被      告  丙○○
右列被告因竊盜案件，經檢察官提起公訴（九十二年度偵字第一二○九一號），本院
依簡式審判程序判決如左：
    主  文
丙○○連續竊盜，累犯，處有期徒刑玖月。
    事  實
一、丙○○有竊盜、麻藥等前科，其中因竊盜案件，經臺灣桃園地方法院於八十三年
    一月三十一日以八十三年度訴字第一三四號判決判處有期徒刑七月確定，並於八
    十四年一月十九日執行完畢。詎被告仍不知悔改，竟基於意圖為自己不法所有之
    概括犯意，於民國八十六、八十七年間某日，由桃園縣中壢市○○路○段七四三
    號倉庫後方之風管潛入，竊取陳萬貴所有之恐龍等化石二十四個、麒麟木雕二個
    、玉如意雕刻石一個、雕龍硯台一個、石斧一個、蜥蜴化石一個、魚化石一個、
    古董禮籃一個、水牛角化石一個、墨水竹畫一幅、鸚鵡螺化石一個、三葉魚化石
    一個、貝葉經一本等物。復於八十八年十月間某日，趁位於桃園縣觀音鄉○○村
    ○○路武威段一七六號之「福聖實業股份有限公司」先前發生火災，屋後鐵皮被
    燒壞，入內竊取甲○○所有之觀世音木雕一尊、八戒木雕一尊、石榴木雕一個、
    木製桌椅二十三張、紅木酒櫃、電視櫃一組、魚型木雕藝品一尊、彌勒佛木雕藝
    品一尊、雕花圓型木桌一張及半圓型置物木桌一張等物。另於八十九年六月間某
    日，在桃園縣中壢市中央大學高爾夫球練習場外，竊取高爾夫球桿一組。嗣又於
    九十年七月間某日，趁臺北縣三峽鎮○○路○段二三一之九號「創意奇木工作室
    」大門未關，入內竊取丁○○所有之達摩頭一個、財神爺木雕一尊、觀世音木雕
    一尊等物。得手後，除將其中達摩頭一個贈與不知情之他人外，餘均供己收藏或
    使用。嗣於九十二年六月十七日十六時五分許，在臺北縣三峽鎮○○街二一九號
    三樓，為警循線查獲。
二、案經陳萬貴、陳乙○○（陳萬貴之妻）、甲○○訴由及臺北市政府警察局報請臺
    灣板橋地方法院檢察署檢察官偵查起訴。
    理  由
一、訊據被告丙○○對右揭事實於警訊、偵查及本院審理中均坦承不諱，核與證人陳
    乙○○、被害人陳萬貴、甲○○、丁○○所述之情節相符，並有扣押物品目錄表
    一份、贓物認領保管單五紙、照片九十九紙附卷可稽，及高爾夫球桿一組扣案可
    佐，堪認被告之自白與事實相符。又前述高爾夫球桿組，共有球桿十四支，其中
    四支有棉質或皮質之護套，外表良好，無破損或不正常之彎曲，另有高爾夫球五
    十個，其中三個為盒裝等情，業經本院勘驗屬實，並有照片四幀在卷可參；按高
    爾夫球桿組之價值不斐，且扣案之高爾夫球桿組外觀良好，衡情當無由所有人拋
    棄之可能，且高爾夫球桿組體積不小，具有相當之重量，一般均需由小客車以上
    之車輛載運，被告復自承係於高爾夫球場旁之馬路邊竊取，顯見當時應係所有人
    將該高爾夫球桿組暫放路邊，而前往駕駛交通工具回來載運，方符情理，該高爾
    夫球桿組即非遺失物或違反本人意願而脫離持有之物，仍處於所有人可得支配之
    範圍內甚明，故就高爾夫球桿組部分，雖無被害人出面認領，仍無礙於被告竊盜
    行為之認定。據此，本件事證明確，被告犯行洵堪認定。
二、核被告所為，係犯刑法第三百二十條第一項之竊盜罪。其先後多次竊盜犯行，均
    時間緊接，方法相同，觸犯構成要件相同之罪名，顯係基於概括犯意反覆為之，
    為連續犯，應依刑法第五十六條之規定，以一罪論，並加重其刑。又被告前因竊
    盜案件，經臺灣桃園地方法院於八十三年一月三十一日以八十三年度訴字第一三
    四號判決判處有期徒刑七月確定，並於八十四年一月十九日執行完畢，有卷附臺
    灣高等法院被告全國前案紀錄表及臺灣板橋地方法院檢察署刑案資料查註紀錄表
    可按，其於執行完畢後五年內再犯本件有期徒刑以上之罪，為累犯，應依刑法第
    四十七條之規定加重其刑，並依法遞加重其刑。至公訴意旨另認被告前述潛入桃
    園縣中壢市○○路○段七四三號倉庫竊盜之犯行中，尚竊取陳萬貴所有之鐘乳石
    化石三個等物，然此無非係以告訴人陳萬貴、陳乙○○之指述為其論據，而被告
    堅決否認上開鐘乳石化石為其所竊，辯稱係其自行出資購買等語，且依告訴人陳
    萬貴所提估價單十紙之內容觀之，並無其購入鐘乳石化石之記載，證人陳乙○○
    於本院審理中亦坦承「我們倉庫裡確實有一批鐘乳石，但是鐘乳石的形狀不一，
    我也無法清楚的確認該鐘乳石是否是我們失竊的」等語（參見本院九十二年十二
    月三日審判筆錄），顯見告訴人陳萬貴、陳乙○○並無法提出證據證明渠等確曾
    持有上開鐘乳石化石及確係為被告所竊取，自不能僅以告訴人片面指述，遽認扣
    案之上開鐘乳石化石係被告自前揭倉庫內所竊取。此外，復查無其他積極證據足
    資證明被告有一併竊取上開物品之行為，此部分之犯罪即屬不能證明，惟此部分
    犯行與前揭論罪科刑之犯行部分，乃同一事實，屬實質上一罪，故不另為無罪之
    諭知，附此敘明。本院爰審酌被告前有多次竊盜前科，有上開被告全國前案紀錄
    表及刑案資料查註紀錄表可按，猶不知悔改，而再犯本件連續竊盜犯行，惟其犯
    罪之動機並非變賣花用，且竊得物品多已由被害人領回，損失程度非重，及其犯
    罪次數、手段暨犯罪後坦承犯行，並主動提供贓物所在，態度良好等一切情狀，
    量處如主文所示之刑，以資懲儆。
據上論斷，應依刑事訴訟法第二百七十三條之一第一項、二百九十九條第一項前段，
刑法第五十六條、第三百二十條第一項、第四十七條，罰金罰鍰提高標準條例第一條
前段，判決如主文。
本案經檢察官許智評到庭執行職務。
中      華      民      國    九十二    年     十二     月      十      日
                                    臺灣板橋地方法院刑事第一庭
                                        法  官  張  紹  省
右正本證明與原本無異。
如不服本判決，應於判決送達後十日內，向本院提出上訴狀。
                                        書記官  周  雅  玲
中      華      民      國      九十二      年      十二    月    十    日
附錄本案論罪科刑法條全文：
中華民國刑法第三百二十條第一項
意圖為自己或第三人不法之所有，而竊取他人之動產者，為竊盜罪，處五年以下有期
徒刑、拘役或五百元以下罰金。


司法院資訊處製作；財團法人民間司法改革基金會備份。
